【裁判字號】    95,簡,7582
【裁判日期】    951221
【裁判案由】    賭博
【裁判全文】
臺灣高雄地方法院刑事判決              95年度簡字第7582號
聲  請  人  臺灣高雄地方法院檢察署檢察官
被      告  乙○○
被      告  甲○○
上列被告因賭博案件，經檢察官聲請以簡易判決處刑（95年度偵
字第12195 號），本院判決如下：
    主  文
乙○○、甲○○共同連續意圖營利，聚眾賭博，各處有期徒刑陸
月，如易科罰金，均以銀元佰元即新臺幣玖佰元折算壹日。扣
案之傳真機拾貳台、計算機拾台、電腦主機拾壹台、電腦螢幕陸
台、電腦鍵盤陸台、網路連結器伍台、網路切換器壹台、監視器
主機肆台、監視器螢幕陸台、印表機壹台、電話機肆台、電眼肆
台、傳真資料壹張、帳冊壹本、傳真紙貳箱，均沒收。
    事實及理由
一、本件犯罪事實及理由，均引用檢察官聲請簡易判決處刑書之
    記載（如附件）。
二、查被告二人行為後，如附表所示之本罪之銀元及新臺幣、本
    罪之罰金刑、本件易科罰金之折算標準之相關法律均業經變
    更，並俱於95年7 月1 日施行，玆經整體比較結果，裁判時
    法並未較為有利，從而依刑法第2 條第1 項規定，自應適用
    各該行為時法，亦即修正前法至明，從而核被告二人所為，
    均係犯刑法第266 條第1 項前段之普通賭博罪、第268 條之
    意圖營利供給賭博場所罪及意圖營利聚眾賭博罪。被告乙○
    ○組頭於各該期香港政府六合彩開獎前提供賭博場所，僱用
    被告甲○○擔任會計，負責算帳、對帳、算牌及接收傳真簽
    單，聚眾賭博，或與賭徒對賭，均係基於一個賭博犯意之決
    定，達成其同一犯罪之各個舉動，應屬法律概念之一接續行
    為。被告二人就上開犯行間，有犯意聯絡及行為分擔，均應
    論以共同正犯。被告二人行為後，刑法第56條連續犯之規定
    ，業於94年1 月7 日修正公布刪除，並於95年7 月1 日施行
    ，則被告之犯行，因行為後新法業已刪除連續犯之規定，此
    刪除雖非犯罪構成要件之變更，但顯已顯響行為人刑罰之法
    律效果，自屬法律有變更，依新法第2 條第1 項規定，比較
    新、舊法結果，仍應適用較有利於被告之行為時法律即舊法
    論以連續犯，亦有最高法院95年第8 次刑事庭會議決議意旨
    可參，是本件被告二人先後數行為，時間緊接，犯罪構成要
    件相同，顯係基於概括之犯意反覆為之，應依連續犯之規定
    論以一罪，並依法加重其刑，至於連續犯之刑法第56條規定
    ，如附表所示連續犯之刑法第56條業經廢除，並於95年7 月
    1 日施行，玆經整體比較結果，裁判時法並未較為有利，從
    而依刑法第2 條第1 項規定，自應適用各該行為時法，亦即
    修正前法至明。再被告二人所犯上開三罪，係一行為而觸犯
    數罪名，均應依想像競合犯之例，應從情節較重之意圖營利
    聚眾賭博罪處斷。茲審酌被告二人不思以正當工作獲取財產
    ，被告乙○○竟經營六合彩賭博，被告甲○○竟受僱擔任會
    計，與不特定人相互賭博財物，以從中獲取不法利益，助長
    社會僥倖心理，影響正常之社會經濟活動，敗壞社會善良風
    俗，暨被告乙○○係僱用人情節較重；被告甲○○係受僱人
    情節似較輕，惟被告甲○○利用其不知情配偶葉素珠名義申
    請簽注站對外連絡電話之號碼07─00 00000號、0000000 號
    、0000000 號、0000000 號、000000 0號、0000000 號、00
    00000 號、0000000 號、00 00000號、0000000 號、000000
    0 號、0000000 號、000000 0號、00 00000號等14支電話，
    並有證人葉素珠於95年3 月30日警詢時之證述筆錄在卷可稽
    ，是被告甲○○之上開犯罪情節與被告乙○○之犯罪情節，
    均屬相當，並斟酌其二人犯後均坦承犯行及犯後態度良好等
    一切情狀，爰均量處如主文所示之刑，並均諭知易科罰金之
    折算標準，以資懲儆。扣案之傳真機拾貳台、計算機拾台、
    電腦主機拾壹台、電腦螢幕陸台、電腦鍵盤陸台、網路連結
    器伍台、網路切換器壹台、監視器主機肆台、監視器螢幕陸
    台、印表機壹台、電話機肆台、電眼肆台、傳真資料壹張、
    帳冊壹本、傳真紙貳箱，均係被告乙○○所有及供其與被告
    甲○○共同犯罪所用，均應依刑法第38條第1 項第2 款之規
    定併予宣告沒收。至於扣案之房屋租賃契約書1 本，並非供
    本件被告二人上開共同犯罪所用之物，爰不併予諭知宣告沒
    收，附此敘明。
三、依刑事訴訟法第449 條第1 項前段、第3 項、第450 條第1
    項、第454 條第2 項，刑法第2 條第1 項前段、第28條、第
    266 條第1 項前段、第268 條、第55條，修正前刑法第56條
    、第41條第1 項，罰金罰鍰提高標準條例第1 條前段、廢止
    前罰金罰鍰提高標準條例第2 條，逕以簡易判決如主文所示
    之刑
四、如不服本簡易判決，應自收受本件簡易判決書之日起10日內
    ，向本院提出上訴狀。
中    華    民    國    95    年    12    月    21    日
                  高雄簡易庭  法  官  施添寶
中    華    民    國    95    年    12    月    25    日
以上正本證明與原本無異。
如不服本判決，應於收受送達後10日內向本院提出上訴書狀。
                              書記官  陳威志
附錄本判決論罪之法條
中華民國刑法第266條（普通賭博罪與沒收物）
在公共場所或公眾得出入之場所賭博財物者，處1千元以下罰金
。但以供人暫時娛樂之物為賭者，不在此限。
當場賭博之器具與在賭檯或兌換籌碼處之財物，不問屬於犯人與
否，沒收之。
中華民國刑法第268條（圖利供給賭場或聚眾賭博罪）
意圖營利，供給賭博場所或聚眾賭博者，處3 年以下有期徒刑，
得併科3 千元以下罰金。
附件：上開95年度偵字第12195號聲請簡易判決處刑書。
附表：【註：被告行為後之上開本罪之銀元及新臺幣、本罪之罰
      金刑、本件易科罰金之折算標準之相關法律均業經變更，
      並俱於95年7 月1 日施行，玆經整體比較結果，裁判時法
      並未較為有利，從而依刑法第2 條第1 項規定比較新舊法
      ，自應適用各該行為時法，亦即修正前法至明。】
┌───────────────────────────────────────────────┐
│附表：                                                                                        │
├──────┬─────────────┬─────────────┬───────┬────┤
│相關變更條文│行為時法（下稱舊法）之內容│裁判時法（下稱新法）之內容│比  較  理  由│備    註│
├──────┼─────────────┼─────────────┼───────┼────┤
│【罰金刑貨幣│依法律應處罰金、罰鍰者，就│中華民國94年1 月7 日法修正│刑法之貨幣單位│經按現行│
│單位之變更】│其原定數額得提高為2 倍至10│施行後，刑法分則編所定罰金│由「元（指銀元│法規所定│
│罰金罰鍰提高│倍（刑法乃係定明10倍）。第│之貨幣單位為新臺幣。94年1 │）」變更為「新│貨幣單位│
│標準條例第1 │1 條所定得提高倍數之規定，│月7 日刑法修正時，刑法分則│臺幣」，且刑法│折算新臺│
│條前段、第5 │於本條例修正後制定之法律，│編未修正之條文定有罰金者，│分則之罰金數額│幣條例第│
│條→刑法施行│不適用之；本條例修正前公布│自94年1 月7 日刑法修正施行│，亦視該分則先│2 條之規│
│法第1 之1條 │之法律，於本條例修正後修正│後，就其所定數額提高為30倍│前曾修正與否，│定折算後│
│第1 項、第2 │其罰金罰鍰數額或法律經全部│。但72年6 月26日至94年1 月│而分別提高3 或│等值，是│
│項          │修正而其罰金罰鍰數額未予變│7 日新增或修正之條文，就其│30倍。        │以新法並│
│            │更者，亦同。              │所定數額提高為3 倍。      │              │未較有利│
│            │                          │                          │              │。      │
├──────┼─────────────┼─────────────┼───────┼────┤
│刑法第33條第│罰金：（銀元）1 元以上。  │罰金：新臺幣1000元以上…。│罰金刑之下限，│舊法有利│
│5 款：罰金刑│                          │                          │由銀元10元（亦│        │
│下限變更    │                          │                          │經提高）即新臺│        │
│            │                          │                          │幣30元，提高為│        │
│            │                          │                          │新臺幣1000元  │        │
├──────┼─────────────┼─────────────┼───────┼────┤
│【易科罰金折│犯最重本刑為5 年以下有期徒│犯最重本刑為5 年以下有期徒│易科罰金折算標│舊法有利│
│算標準變更】│刑以下之刑之罪，而受6 個月│刑以下之刑之罪，而受6 個月│準由銀元300 元│        │
│修正前刑法第│以下有期徒刑或拘役之宣告…│以下有期徒刑或拘役之宣告者│即新臺幣900 元│        │
│41條第1 項前│得以（銀元，下同）1 元以上│，得以新臺幣1000元、2000元│，提高為以新臺│        │
│段、廢止前罰│3 元以下折算1 日，易科罰金│或3000元折算1 日，易科罰金│幣1000元、2000│        │
│金罰鍰提高標│。依刑法第41條易科罰金…就│。                        │元或3000元折算│        │
│準條例第2 條│其原定數額提高為100 倍折算│                          │1日           │        │
│→現行刑法第│1 日；法律所定罰金數額未依│                          │              │        │
│41條第1 項前│本條例提高倍數，或其處罰法│                          │              │        │
│段          │條無罰金刑之規定者，亦同。│                          │              │        │
╚══════╧═════════════╧═════════════╧═══════╧════╛


司法院資訊處製作；財團法人民間司法改革基金會備份。
